# 请教：三无投资目前在哪个科目核算？

提问人：lxykevinjj 时间：2020-02-29 21:36:16
请教陈版，A公司为上市公司的子公司， 2019 年有对外投资 50 万元持股一家公司5%的股权，属于三无投资。请问根据目前最新的会计准则，应该在哪个科目核算？是不是不能在可供出售金融资产核算了？ 2018 年审计报告是在可供出售金融资产核算，今年如果改变核算科目，附注上年数据需要同步更新吗？
谢谢陈版！

回答人：chenyiwei
2019 年度应默认作为以公允价值计量且其变动计入损益的金融资产核算。如果满足非交易性条件的（新CAS 22第十九条），可选择指定为以公允价值计量且其变动计入其他综合收益的金融资产。
如果作为以公允价值计量且其变动计入损益的金融资产核算的，则前期在其他综合收益中体现的累计公允价值变动应在新准则首次执行日重分类至留存收益。